# 请教陈老师关于模具成本的一个问题

提问人：caoer312 时间：2022-09-12 11:14:32
陈老师，您好！
请问，和供应商约定由供应商开模并利用模具生产产品，50%的模具费一次性支付，剩余50%随产品分摊；模具的成本计入长摊的金额应该是50%一次性支付的部分还是全额？是否需要将分摊至产品中的50%还原至模具成本计入长摊，之后再根据使用年限/工作量分摊？

回答人：chenyiwei
首先，这种委托供应商根据本企业的特殊需求开发、专门用于根据本企业订单为本企业生产产品的模具，虽然存放于供应商处，但其使用完全是由本企业主导的，故应确认为本企业的固定资产而不是长期待摊费用。
其次，该固定资产的初始成本是否包含后续50%随产品采购支付的部分，个人理解应当是包含的，即根据未来向供应商采购使用该模具生产的产品的相关计划，对日后需支付的后续价款的金额和时间作出合理估计，纳入固定资产原值。